【裁判字號】    97,抗,937
【裁判日期】    970904
【裁判案由】    聲請定其應執行刑
【裁判全文】
臺灣高等法院刑事裁定                   97年度抗字第937號
抗  告  人
即  受刑人  甲○○
上列抗告人因聲請定其應執行刑案件，不服臺灣基隆地方法院97
年度聲字第692號，中華民國97年7月25日第一審裁定（聲請案號
：臺灣基隆地方法院檢察署97年度執聲字第425號 ），提起抗告
，本院裁定如下：
    主  文
抗告駁回。
    理  由
一、原裁定略以：抗告人即受刑人甲○○因犯贓物等案件，經臺
    灣基隆地方法院等先後判處如原審附表所示之刑，且均經分
    別確定在案。爰依檢察官之聲請定其應執行之刑為有期徒刑
    捌月（如附件原審裁定書）。
二、抗告意旨略以：受刑人所犯如原審附表編號 1所示之罪，已
    於 96年7月23日至96年12月24日在臺灣基隆監獄執行有期徒
    刑5月，本件原審裁定再以原審附表編號2、3、4所示之罪，
    合併定其應執行刑，係刑法之錯誤等語。
三、惟按裁判確定前犯數罪者，併合處罰之；又數罪併罰，有二
    裁判以上者，依第五十一條之規定，定其應執行之刑，刑法
    第五十條、第五十三條分別定有明文，故所謂數罪併罰案件
    執行完畢，係指數罪定應執行之刑後，已將該應執行之刑執
    行完畢而言。不能因執行其中一罪之宣告刑已經期滿，即謂
    該罪已執行完畢。（ 參照最高法院47年台抗字第2號判例、
    88年度台抗字第436號判決 ）。又被告犯應併合處罰之數罪
    ，經法院以判決或裁定定其數罪之應執行刑確定者，該數罪
    是否執行完畢，均係以所定之應執行刑全部執行完畢為斷。
    其在定應執行刑之前已先執行之罪，因嗣後與他罪合併定應
    執行刑，而由檢察官換發執行指揮書執行應執行刑，是其前
    已執行之刑期部分，僅應予扣除，該罪宣告之刑不能認為已
    執行完畢（參照最高法院93年度台非字第298號判決）。
四、經查受刑人所犯如原審附表編號1所示之罪，固已於96年7月
    23日至96年12月24日在臺灣基隆監獄執行有期徒刑 5月，有
    本院被告前案紀錄表可稽。然已執行部分應如何折抵合併所
    應執行之刑期，係檢察官指揮執行問題，與定應執行刑之裁
    定無涉。又原裁定係於各宣告刑中之最長期（有期徒刑 5月
    ）以上，各刑合併之有期徒刑 9月15日以下之範圍內，定其
    刑期有期徒刑 8月，經核並未逾越刑法第五十一第五款之界
    限，自屬適法。抗告意旨執前詞指摘原法院裁定不當，為無
    理由，其抗告應予駁回。
據上論斷，應依刑事訴訟法第412條，裁定如主文。
中    華    民    國    97    年    9     月    4     日
                  刑事第二庭審判長法  官  洪光燦
                                  法  官  林恆吉
                                  法  官  宋明蒼
以上正本證明與原本無異。
如不服本裁定，應於收受送達後五日內向本院提出抗告狀。
                                  書記官  駱麗君
中    華    民    國    97    年    9     月    4     日


司法院資訊處製作；財團法人民間司法改革基金會備份。
